---
title: "Covid-19 en Bolivia"
author: "Bladimir Morales Torrez"
date: "`r format(Sys.time(), 'Actualizado a %d %B, %Y')`"
output:
  html_document:
    number_sections: true
    theme: darkly
    toc: true
    toc_float: true
    fig_retina: 2
    df_print: paged
---

<style>
body {
text-align: justify}
}
</style>


La información que se presenta a través de gráficos dinámicos y datos estadísticos, permite conocer la evolución del COVID-19 desde una perspectiva histórica y actual de los contagios a nivel Bolivia y Departamento, contrastado con el número de Casos Nuevos,  Casos Acumulados, por Tipo de Casos (Confirmados, Recuperados, Decesos y Activos).

Tomar en cuenta:

$$ Activos=confirmados-decesos-recuperados$$

La pulsación en los botones y leyendas de los gráficos dinámicos permite generar información de acuerdo al requerimiento del usuario. 


Los datos utilizados son de [Bolivia Segura](https://www.boliviasegura.gob.bo/).


```{r setup,include=FALSE}
knitr::opts_chunk$set(echo = FALSE,warning = FALSE,message = FALSE,error = FALSE,cols.min.print=3)
library(readxl)
library(dplyr)
library(purrr)#accumulate
library(highcharter)
library(xts)

```


```{r base_datos}
rm(list=ls())
etiquetas_abr=c("bn","cb","ch","lp","or","pn","pt","sc","tj")
bd=list()
for(i in 1:9){
 bd_dep=data.frame(read_xlsx("C:\\Users\\Bladimir\\Documents\\Proyectos\\COVID-19 Bolivia\\COVID-19-Bolivia\\BD\\BD_dpto.xlsx",sheet = etiquetas_abr[i] )) %>% 
   mutate(Activos=Confirmados-Decesos-Recuperados,
         Total_Confirmados= Confirmados %>%  accumulate(`+`),
         Total_Decesos= Decesos %>%  accumulate(`+`),
         Total_Recuperados= Recuperados %>%  accumulate(`+`),
         Total_Activos= Activos %>%  accumulate(`+`))
 bd[i]=list(bd_dep)}

bd_dep=bd
Bolivia=data.frame(as.Date(bd[[9]]$Fecha)) %>% 
  mutate(dep="Bolivia",Confirmados=0,Decesos=0,Recuperados=0,Activos=0,
         Total_Confirmados=0,Total_Decesos=0,Total_Recuperados=0,Total_Activos=0) %>% 
  select(Fecha="as.Date.bd..9...Fecha.",dep:Total_Activos)

for (i in 1:9) {
  Bolivia$Confirmados=Bolivia$Confirmados+bd[[i]]$Confirmados
  Bolivia$Decesos=Bolivia$Decesos+bd[[i]]$Decesos
  Bolivia$Recuperados=Bolivia$Recuperados+bd[[i]]$Recuperados
  Bolivia$Activos=Bolivia$Activos+bd[[i]]$Activos
  Bolivia$Total_Confirmados=Bolivia$Total_Confirmados+bd[[i]]$Total_Confirmados
  Bolivia$Total_Decesos=Bolivia$Total_Decesos+bd[[i]]$Total_Decesos
  Bolivia$Total_Recuperados=Bolivia$Total_Recuperados+bd[[i]]$Total_Recuperados
  Bolivia$Total_Activos=Bolivia$Total_Activos+bd[[i]]$Total_Activos
}

bd[10]=list(Bolivia)

etiqueta_dep=c("Beni","Cochabamba","Chuquisaca","La Paz","Oruro","Pando","Potosí","Santa Cruz","Tarija","Bolivia")
names(bd)=etiqueta_dep
```

# Bolivia {.tabset}


## Casos nuevos {-}

```{r graf_bol_cn}
serie_bol=xts(x=bd[["Bolivia"]][3:10] ,order.by=bd[["Bolivia"]]$Fecha)

highchart(type = "stock") %>% 
  hc_add_series(serie_bol$Confirmados,name="Confirmados",color='#FCC119') %>% 
  hc_add_series(serie_bol$Decesos,name="Decesos",color='#F306BC') %>% 
  hc_add_series(serie_bol$Recuperados,name="Recuperados",color='#4EF151') %>% 
  hc_title(text="Bolivia: Casos Nuevos") %>% 
  hc_add_theme(hc_theme_darkunica())

```

```{r tabla_bol_cn}
cn=bd[["Bolivia"]]$Confirmados[length(bd[["Bolivia"]]$Confirmados)]
dn=bd[["Bolivia"]]$Decesos[length(bd[["Bolivia"]]$Decesos)]
rn=bd[["Bolivia"]]$Recuperados[length(bd[["Bolivia"]]$Recuperados)]
an=bd[["Bolivia"]]$Activos[length(bd[["Bolivia"]]$Activos)]

cn_bol=list(Tipo=c("Confirmados","Decesos","Recuperados","Activos"),
Casos_Nuevos=c(cn,dn,rn,an),
Porcentaje=c(100,round(dn/cn*100,1),round(rn/cn*100,1),round(an/cn*100,1)))

data.frame(cn_bol)
```

## Casos Acumulados {-}

```{r graf_bol_ca}
highchart(type = "stock") %>% 
  hc_add_series(serie_bol$Total_Confirmados , type = "line",name="Total Confirmados",color='#FCC119') %>% 
  hc_add_series(serie_bol$Total_Decesos , type = "line",name="Total Decesos",color='#F306BC') %>% 
  hc_add_series(serie_bol$Total_Recuperados , type = "line",name="Total Recuperados",color='#4EF151') %>% 
  hc_add_series(serie_bol$Total_Activos , type = "line",name="Total Activos",color='#F14B34') %>% 
  hc_title(text="Bolivia: Casos Acumulados") %>% 
  hc_add_theme(hc_theme_darkunica())

```


```{r tabla_bol_ca}
tabla_bolivia=bd[["Bolivia"]] %>% 
  dplyr::summarise(Confirmados=sum(Confirmados),
                   Decesos=sum(Decesos),
                   Recuperados=sum(Recuperados),
                   Activos=sum(Activos))
tabla_bolivia=list(tabla_bolivia)

tabla_bolivia=list(Tipo=c("Confirmados","Decesos","Recuperados","Activos"),
                   Casos_Acumulados=c(tabla_bolivia[[1]]$Confirmados,tabla_bolivia[[1]]$Decesos,tabla_bolivia[[1]]$Recuperados,tabla_bolivia[[1]]$Activos),
                   Porcentaje=c(100,
                                round(tabla_bolivia[[1]]$Decesos/tabla_bolivia[[1]]$Confirmados*100,1),
                                round(tabla_bolivia[[1]]$Recuperados/tabla_bolivia[[1]]$Confirmados*100,1),
                                round(tabla_bolivia[[1]]$Activos/tabla_bolivia[[1]]$Confirmados*100,1)))
data.frame(tabla_bolivia)
```

# Departamentos por tipo de caso {.tabset}

## Beni (bn) {.tabset -}

### Casos nuevos (bn){ -}

```{r graf_bn_cn}
serie_bn=xts(x=bd[["Beni"]][3:10] ,order.by = bd[["Beni"]]$Fecha)

highchart(type = "stock") %>% 
  hc_add_series(serie_bn$Confirmados , type = "line",name="Confirmados",color='#FCC119') %>% 
  hc_add_series(serie_bn$Decesos , type = "line",name="Decesos",color='#F306BC') %>% 
  hc_add_series(serie_bn$Recuperados , type = "line",name="Recuperados",color='#4EF151') %>% 
  hc_title(text="Beni: Casos Nuevos") %>% 
  hc_add_theme(hc_theme_darkunica())

```

```{r tabla_bn_cn}
cn=bd[["Beni"]]$Confirmados[length(bd[["Beni"]]$Confirmados)]
dn=bd[["Beni"]]$Decesos[length(bd[["Beni"]]$Decesos)]
rn=bd[["Beni"]]$Recuperados[length(bd[["Beni"]]$Recuperados)]
an=bd[["Beni"]]$Activos[length(bd[["Beni"]]$Activos)]

cn_bn=list(Tipo=c("Confirmados","Decesos","Recuperados","Activos"),
Casos_Nuevos=c(cn,dn,rn,an),
Porcentaje=c(100,round(dn/cn*100,1),round(rn/cn*100,1),round(an/cn*100,1)))

data.frame(cn_bn)
```

### Casos acumulados (bn) { -}

```{r graf_bn_ca}
highchart(type = "stock") %>% 
  hc_add_series(serie_bn$Total_Confirmados , type = "line",name="Total Confirmados",color='#FCC119') %>% 
  hc_add_series(serie_bn$Total_Decesos , type = "line",name="Total Decesos",color='#F306BC') %>% 
  hc_add_series(serie_bn$Total_Recuperados , type = "line",name="Total Recuperados",color='#4EF151') %>% 
  hc_add_series(serie_bn$Total_Activos , type = "line",name="Total Activos",color='#F14B34') %>% 
  hc_title(text="Beni: Casos Acumulados") %>% 
  hc_add_theme(hc_theme_darkunica())


```

```{r tabla_bn_ca}
tabla_beni=bd_dep[[1]] %>% 
  dplyr::summarise(Confirmados=sum(Confirmados),
                   Decesos=sum(Decesos),
                   Recuperados=sum(Recuperados),
                   Activos=sum(Activos))
tabla_beni=list(tabla_beni)

tabla_beni=list(Tipo=c("Confirmados","Decesos","Recuperados","Activos"),
                   Casos_Acumulados=c(tabla_beni[[1]]$Confirmados,tabla_beni[[1]]$Decesos,tabla_beni[[1]]$Recuperados,tabla_beni[[1]]$Activos),
                   Porcentaje=c(100,
                                round(tabla_beni[[1]]$Decesos/tabla_beni[[1]]$Confirmados*100,1),
                                round(tabla_beni[[1]]$Recuperados/tabla_beni[[1]]$Confirmados*100,1),
                                round(tabla_beni[[1]]$Activos/tabla_beni[[1]]$Confirmados*100,1)))
data.frame(tabla_beni)

```
## Cochabamba (cb) {.tabset -}

### Casos nuevos (cb){ -}

```{r graf_cb_cn}
serie_cb=xts(x=bd[["Cochabamba"]][3:10] ,order.by = bd[["Cochabamba"]]$Fecha)

highchart(type = "stock") %>% 
  hc_add_series(serie_cb$Confirmados , type = "line",name="Confirmados",color='#FCC119') %>% 
  hc_add_series(serie_cb$Decesos , type = "line",name="Decesos",color='#F306BC') %>% 
  hc_add_series(serie_cb$Recuperados , type = "line",name="Recuperados",color='#4EF151') %>% 
  hc_title(text="Cochabamba: Casos Nuevos") %>% 
  hc_add_theme(hc_theme_darkunica())

```

```{r tabla_cb_cn}
cn=bd[["Cochabamba"]]$Confirmados[length(bd[["Cochabamba"]]$Confirmados)]
dn=bd[["Cochabamba"]]$Decesos[length(bd[["Cochabamba"]]$Decesos)]
rn=bd[["Cochabamba"]]$Recuperados[length(bd[["Cochabamba"]]$Recuperados)]
an=bd[["Cochabamba"]]$Activos[length(bd[["Cochabamba"]]$Activos)]

cn_cb=list(Tipo=c("Confirmados","Decesos","Recuperados","Activos"),
Casos_Nuevos=c(cn,dn,rn,an),
Porcentaje=c(100,round(dn/cn*100,1),round(rn/cn*100,1),round(an/cn*100,1)))

data.frame(cn_cb)
```

### Casos acumulados (cb) { -}

```{r graf_cb_ca}
highchart(type = "stock") %>% 
  hc_add_series(serie_cb$Total_Confirmados , type = "line",name="Total Confirmados",color='#FCC119') %>% 
  hc_add_series(serie_cb$Total_Decesos , type = "line",name="Total Decesos",color='#F306BC') %>% 
  hc_add_series(serie_cb$Total_Recuperados , type = "line",name="Total Recuperados",color='#4EF151') %>% 
  hc_add_series(serie_cb$Total_Activos , type = "line",name="Total Activos",color='#F14B34') %>% 
  hc_title(text="Cochabamba: Casos Acumulados") %>% 
  hc_add_theme(hc_theme_darkunica())


```

```{r tabla_cb_ca}
tabla_cochabamba=bd_dep[[2]] %>% 
  dplyr::summarise(Confirmados=sum(Confirmados),
                   Decesos=sum(Decesos),
                   Recuperados=sum(Recuperados),
                   Activos=sum(Activos))
tabla_cochabamba=list(tabla_cochabamba)

tabla_cochabamba=list(Tipo=c("Confirmados","Decesos","Recuperados","Activos"),
                   Casos_Acumulados=c(tabla_cochabamba[[1]]$Confirmados,tabla_cochabamba[[1]]$Decesos,tabla_cochabamba[[1]]$Recuperados,tabla_cochabamba[[1]]$Activos),
                   Porcentaje=c(100,
                                round(tabla_cochabamba[[1]]$Decesos/tabla_cochabamba[[1]]$Confirmados*100,1),
                                round(tabla_cochabamba[[1]]$Recuperados/tabla_cochabamba[[1]]$Confirmados*100,1),
                                round(tabla_cochabamba[[1]]$Activos/tabla_cochabamba[[1]]$Confirmados*100,1)))
data.frame(tabla_cochabamba)

```
## Chuquisaca (ch) {.tabset -}

### Casos nuevos (ch){ -}


```{r graf_ch_cn}
serie_ch=xts(x=bd[["Chuquisaca"]][3:10] ,order.by = bd[["Chuquisaca"]]$Fecha)

highchart(type = "stock") %>% 
  hc_add_series(serie_ch$Confirmados , type = "line",name="Confirmados",color='#FCC119') %>% 
  hc_add_series(serie_ch$Decesos , type = "line",name="Decesos",color='#F306BC') %>% 
  hc_add_series(serie_ch$Recuperados , type = "line",name="Recuperados",color='#4EF151') %>% 
  hc_title(text="Chuquisaca: Casos Nuevos") %>% 
  hc_add_theme(hc_theme_darkunica())


```

```{r tabla_ch_cn}
cn=bd[["Chuquisaca"]]$Confirmados[length(bd[["Chuquisaca"]]$Confirmados)]
dn=bd[["Chuquisaca"]]$Decesos[length(bd[["Chuquisaca"]]$Decesos)]
rn=bd[["Chuquisaca"]]$Recuperados[length(bd[["Chuquisaca"]]$Recuperados)]
an=bd[["Chuquisaca"]]$Activos[length(bd[["Chuquisaca"]]$Activos)]

cn_ch=list(Tipo=c("Confirmados","Decesos","Recuperados","Activos"),
Casos_Nuevos=c(cn,dn,rn,an),
Porcentaje=c(100,round(dn/cn*100,1),round(rn/cn*100,1),round(an/cn*100,1)))

data.frame(cn_ch)
```

### Casos acumulados (ch) { -}

```{r graf_ch_ca}
highchart(type = "stock") %>% 
  hc_add_series(serie_ch$Total_Confirmados , type = "line",name="Total Confirmados",color='#FCC119') %>% 
  hc_add_series(serie_ch$Total_Decesos , type = "line",name="Total Decesos",color='#F306BC') %>% 
  hc_add_series(serie_ch$Total_Recuperados , type = "line",name="Total Recuperados",color='#4EF151') %>% 
  hc_add_series(serie_ch$Total_Activos , type = "line",name="Total Activos",color='#F14B34') %>% 
  hc_title(text="Chuquisaca: Casos Acumulados") %>% 
  hc_add_theme(hc_theme_darkunica())



```

```{r tabla_ch_ca}
tabla_chuquisaca=bd_dep[[3]] %>% 
  dplyr::summarise(Confirmados=sum(Confirmados),
                   Decesos=sum(Decesos),
                   Recuperados=sum(Recuperados),
                   Activos=sum(Activos))
tabla_chuquisaca=list(tabla_chuquisaca)

tabla_chuquisaca=list(Tipo=c("Confirmados","Decesos","Recuperados","Activos"),
                   Casos_Acumulados=c(tabla_chuquisaca[[1]]$Confirmados,tabla_chuquisaca[[1]]$Decesos,tabla_chuquisaca[[1]]$Recuperados,tabla_chuquisaca[[1]]$Activos),
                   Porcentaje=c(100,
                                round(tabla_chuquisaca[[1]]$Decesos/tabla_chuquisaca[[1]]$Confirmados*100,1),
                                round(tabla_chuquisaca[[1]]$Recuperados/tabla_chuquisaca[[1]]$Confirmados*100,1),
                                round(tabla_chuquisaca[[1]]$Activos/tabla_chuquisaca[[1]]$Confirmados*100,1)))
data.frame(tabla_chuquisaca)

```

## La Paz (lp) {.tabset -}

### Casos nuevos (lp) { -}


```{r graf_lp_cn}
serie_lp=xts(x=bd[["La Paz"]][3:10] ,order.by = bd[["La Paz"]]$Fecha)

highchart(type = "stock") %>% 
  hc_add_series(serie_lp$Confirmados , type = "line",name="Confirmados",color='#FCC119') %>% 
  hc_add_series(serie_lp$Decesos , type = "line",name="Decesos",color='#F306BC') %>% 
  hc_add_series(serie_lp$Recuperados , type = "line",name="Recuperados",color='#4EF151') %>% 
  hc_title(text="La Paz: Casos Nuevos") %>% 
  hc_add_theme(hc_theme_darkunica())

```

```{r tabla_lp_cn}
cn=bd[["La Paz"]]$Confirmados[length(bd[["La Paz"]]$Confirmados)]
dn=bd[["La Paz"]]$Decesos[length(bd[["La Paz"]]$Decesos)]
rn=bd[["La Paz"]]$Recuperados[length(bd[["La Paz"]]$Recuperados)]
an=bd[["La Paz"]]$Activos[length(bd[["La Paz"]]$Activos)]

cn_lp=list(Tipo=c("Confirmados","Decesos","Recuperados","Activos"),
Casos_Nuevos=c(cn,dn,rn,an),
Porcentaje=c(100,round(dn/cn*100,1),round(rn/cn*100,1),round(an/cn*100,1)))

data.frame(cn_lp)
```

### Casos acumulados (lp) { -}

```{r graf_lp_ca}
highchart(type = "stock") %>% 
  hc_add_series(serie_lp$Total_Confirmados , type = "line",name="Total Confirmados",color='#FCC119') %>% 
  hc_add_series(serie_lp$Total_Decesos , type = "line",name="Total Decesos",color='#F306BC') %>% 
  hc_add_series(serie_lp$Total_Recuperados , type = "line",name="Total Recuperados",color='#4EF151') %>% 
  hc_add_series(serie_lp$Total_Activos , type = "line",name="Total Activos",color='#F14B34') %>% 
  hc_title(text="La Paz: Casos Acumulados") %>% 
  hc_add_theme(hc_theme_darkunica())


```

```{r tabla_lp_ca}
tabla_lapaz=bd_dep[[4]] %>% 
  dplyr::summarise(Confirmados=sum(Confirmados),
                   Decesos=sum(Decesos),
                   Recuperados=sum(Recuperados),
                   Activos=sum(Activos))
tabla_lapaz=list(tabla_lapaz)

tabla_lapaz=list(Tipo=c("Confirmados","Decesos","Recuperados","Activos"),
                   Casos_Acumulados=c(tabla_lapaz[[1]]$Confirmados,tabla_lapaz[[1]]$Decesos,tabla_lapaz[[1]]$Recuperados,tabla_lapaz[[1]]$Activos),
                   Porcentaje=c(100,
                                round(tabla_lapaz[[1]]$Decesos/tabla_lapaz[[1]]$Confirmados*100,1),
                                round(tabla_lapaz[[1]]$Recuperados/tabla_lapaz[[1]]$Confirmados*100,1),
                                round(tabla_lapaz[[1]]$Activos/tabla_lapaz[[1]]$Confirmados*100,1)))
data.frame(tabla_lapaz)

```

## Oruro (or) {.tabset -}

### Casos nuevos (or) { -}


```{r graf_or_cn}
serie_or=xts(x=bd[["Oruro"]][3:10] ,order.by = bd[["Oruro"]]$Fecha)

highchart(type = "stock") %>% 
  hc_add_series(serie_or$Confirmados , type = "line",name="Confirmados",color='#FCC119') %>% 
  hc_add_series(serie_or$Decesos , type = "line",name="Decesos",color='#F306BC') %>% 
  hc_add_series(serie_or$Recuperados , type = "line",name="Recuperados",color='#4EF151') %>% 
  hc_title(text="Oruro: Casos Nuevos") %>% 
  hc_add_theme(hc_theme_darkunica())

```

```{r tabla_or_cn}
cn=bd[["Oruro"]]$Confirmados[length(bd[["Oruro"]]$Confirmados)]
dn=bd[["Oruro"]]$Decesos[length(bd[["Oruro"]]$Decesos)]
rn=bd[["Oruro"]]$Recuperados[length(bd[["Oruro"]]$Recuperados)]
an=bd[["Oruro"]]$Activos[length(bd[["Oruro"]]$Activos)]

cn_or=list(Tipo=c("Confirmados","Decesos","Recuperados","Activos"),
Casos_Nuevos=c(cn,dn,rn,an),
Porcentaje=c(100,round(dn/cn*100,1),round(rn/cn*100,1),round(an/cn*100,1)))

data.frame(cn_or)
```

### Casos acumulados (or) { -}

```{r graf_or_ca}
highchart(type = "stock") %>% 
  hc_add_series(serie_or$Total_Confirmados , type = "line",name="Total Confirmados",color='#FCC119') %>% 
  hc_add_series(serie_or$Total_Decesos , type = "line",name="Total Decesos",color='#F306BC') %>% 
  hc_add_series(serie_or$Total_Recuperados , type = "line",name="Total Recuperados",color='#4EF151') %>% 
  hc_add_series(serie_or$Total_Activos , type = "line",name="Total Activos",color='#F14B34') %>% 
  hc_title(text="Oruro: Casos Acumulados") %>% 
  hc_add_theme(hc_theme_darkunica())


```

```{r tabla_or_ca}
tabla_oruro=bd_dep[[5]] %>% 
  dplyr::summarise(Confirmados=sum(Confirmados),
                   Decesos=sum(Decesos),
                   Recuperados=sum(Recuperados),
                   Activos=sum(Activos))
tabla_oruro=list(tabla_oruro)

tabla_oruro=list(Tipo=c("Confirmados","Decesos","Recuperados","Activos"),
                   Casos_Acumulados=c(tabla_oruro[[1]]$Confirmados,tabla_oruro[[1]]$Decesos,tabla_oruro[[1]]$Recuperados,tabla_oruro[[1]]$Activos),
                   Porcentaje=c(100,
                                round(tabla_oruro[[1]]$Decesos/tabla_oruro[[1]]$Confirmados*100,1),
                                round(tabla_oruro[[1]]$Recuperados/tabla_oruro[[1]]$Confirmados*100,1),
                                round(tabla_oruro[[1]]$Activos/tabla_oruro[[1]]$Confirmados*100,1)))
data.frame(tabla_oruro)

```


## Pando (pn) {.tabset -}

### Casos nuevos (pn){ -}


```{r graf_pn_cn}
serie_pn=xts(x=bd[["Pando"]][3:10] ,order.by = bd[["Pando"]]$Fecha)

highchart(type = "stock") %>% 
  hc_add_series(serie_pn$Confirmados , type = "line",name="Confirmados",color='#FCC119') %>% 
  hc_add_series(serie_pn$Decesos , type = "line",name="Decesos",color='#F306BC') %>% 
  hc_add_series(serie_pn$Recuperados , type = "line",name="Recuperados",color='#4EF151') %>% 
  hc_title(text="Pando: Casos Nuevos") %>% 
  hc_add_theme(hc_theme_darkunica())

```

```{r tabla_pn_cn}
cn=bd[["Pando"]]$Confirmados[length(bd[["Pando"]]$Confirmados)]
dn=bd[["Pando"]]$Decesos[length(bd[["Pando"]]$Decesos)]
rn=bd[["Pando"]]$Recuperados[length(bd[["Pando"]]$Recuperados)]
an=bd[["Pando"]]$Activos[length(bd[["Pando"]]$Activos)]

cn_pn=list(Tipo=c("Confirmados","Decesos","Recuperados","Activos"),
Casos_Nuevos=c(cn,dn,rn,an),
Porcentaje=c(100,round(dn/cn*100,1),round(rn/cn*100,1),round(an/cn*100,1)))

data.frame(cn_pn)
```

### Casos acumulados (pn) { -}

```{r graf_pn_ca}
highchart(type = "stock") %>% 
  hc_add_series(serie_pn$Total_Confirmados , type = "line",name="Total Confirmados",color='#FCC119') %>% 
  hc_add_series(serie_pn$Total_Decesos , type = "line",name="Total Decesos",color='#F306BC') %>% 
  hc_add_series(serie_pn$Total_Recuperados , type = "line",name="Total Recuperados",color='#4EF151') %>% 
  hc_add_series(serie_pn$Total_Activos , type = "line",name="Total Activos",color='#F14B34') %>% 
  hc_title(text="Pando: Casos Acumulados") %>% 
  hc_add_theme(hc_theme_darkunica())


```


```{r tabla_pn_ca}
tabla_pando=bd_dep[[6]] %>% 
  dplyr::summarise(Confirmados=sum(Confirmados),
                   Decesos=sum(Decesos),
                   Recuperados=sum(Recuperados),
                   Activos=sum(Activos))
tabla_pando=list(tabla_pando)

tabla_pando=list(Tipo=c("Confirmados","Decesos","Recuperados","Activos"),
                   Casos_Acumulados=c(tabla_pando[[1]]$Confirmados,tabla_pando[[1]]$Decesos,tabla_pando[[1]]$Recuperados,tabla_pando[[1]]$Activos),
                   Porcentaje=c(100,
                                round(tabla_pando[[1]]$Decesos/tabla_pando[[1]]$Confirmados*100,1),
                                round(tabla_pando[[1]]$Recuperados/tabla_pando[[1]]$Confirmados*100,1),
                                round(tabla_pando[[1]]$Activos/tabla_pando[[1]]$Confirmados*100,1)))
data.frame(tabla_pando)

```

## Potosí (pt) {.tabset -}

### Casos nuevos (pt){ -}


```{r graf_pt_cn}
serie_pt=xts(x=bd[["Potosí"]][3:10] ,order.by = bd[["Potosí"]]$Fecha)

highchart(type = "stock") %>% 
  hc_add_series(serie_pt$Confirmados , type = "line",name="Confirmados",color='#FCC119') %>% 
  hc_add_series(serie_pt$Decesos , type = "line",name="Decesos",color='#F306BC') %>% 
  hc_add_series(serie_pt$Recuperados , type = "line",name="Recuperados",color='#4EF151') %>% 
  hc_title(text="Potosí: Casos Nuevos") %>% 
  hc_add_theme(hc_theme_darkunica())

```

```{r tabla_pt_cn}
cn=bd[["Potosí"]]$Confirmados[length(bd[["Potosí"]]$Confirmados)]
dn=bd[["Potosí"]]$Decesos[length(bd[["Potosí"]]$Decesos)]
rn=bd[["Potosí"]]$Recuperados[length(bd[["Potosí"]]$Recuperados)]
an=bd[["Potosí"]]$Activos[length(bd[["Potosí"]]$Activos)]

cn_pt=list(Tipo=c("Confirmados","Decesos","Recuperados","Activos"),
Casos_Nuevos=c(cn,dn,rn,an),
Porcentaje=c(100,round(dn/cn*100,1),round(rn/cn*100,1),round(an/cn*100,1)))

data.frame(cn_pt)
```

### Casos acumulados (pt) { -}

```{r graf_pt_ca}
highchart(type = "stock") %>% 
  hc_add_series(serie_pt$Total_Confirmados , type = "line",name="Total Confirmados",color='#FCC119') %>% 
  hc_add_series(serie_pt$Total_Decesos , type = "line",name="Total Decesos",color='#F306BC') %>% 
  hc_add_series(serie_pt$Total_Recuperados , type = "line",name="Total Recuperados",color='#4EF151') %>% 
  hc_add_series(serie_pt$Total_Activos , type = "line",name="Total Activos",color='#F14B34') %>% 
  hc_title(text="Potosí: Casos Acumulados") %>% 
  hc_add_theme(hc_theme_darkunica())


```

```{r tabla_pt_ca}
tabla_potosi=bd_dep[[7]] %>% 
  dplyr::summarise(Confirmados=sum(Confirmados),
                   Decesos=sum(Decesos),
                   Recuperados=sum(Recuperados),
                   Activos=sum(Activos))
tabla_potosi=list(tabla_potosi)

tabla_potosi=list(Tipo=c("Confirmados","Decesos","Recuperados","Activos"),
                   Casos_Acumulados=c(tabla_potosi[[1]]$Confirmados,tabla_potosi[[1]]$Decesos,tabla_potosi[[1]]$Recuperados,tabla_potosi[[1]]$Activos),
                   Porcentaje=c(100,
                                round(tabla_potosi[[1]]$Decesos/tabla_potosi[[1]]$Confirmados*100,1),
                                round(tabla_potosi[[1]]$Recuperados/tabla_potosi[[1]]$Confirmados*100,1),
                                round(tabla_potosi[[1]]$Activos/tabla_potosi[[1]]$Confirmados*100,1)))
data.frame(tabla_potosi)

```

## Santa Cruz (sc) {.tabset -}

### Casos nuevos (sc){ -}


```{r graf_sc_cn}
serie_sc=xts(x=bd[["Santa Cruz"]][3:10] ,order.by = bd[["Santa Cruz"]]$Fecha)

highchart(type = "stock") %>% 
  hc_add_series(serie_sc$Confirmados , type = "line",name="Confirmados",color='#FCC119') %>% 
  hc_add_series(serie_sc$Decesos , type = "line",name="Decesos",color='#F306BC') %>% 
  hc_add_series(serie_sc$Recuperados , type = "line",name="Recuperados",color='#4EF151') %>% 
  hc_title(text="Santa Cruz: Casos Nuevos") %>% 
  hc_add_theme(hc_theme_darkunica())

```

```{r tabla_sc_cn}
cn=bd[["Santa Cruz"]]$Confirmados[length(bd[["Santa Cruz"]]$Confirmados)]
dn=bd[["Santa Cruz"]]$Decesos[length(bd[["Santa Cruz"]]$Decesos)]
rn=bd[["Santa Cruz"]]$Recuperados[length(bd[["Santa Cruz"]]$Recuperados)]
an=bd[["Santa Cruz"]]$Activos[length(bd[["Santa Cruz"]]$Activos)]

cn_sc=list(Tipo=c("Confirmados","Decesos","Recuperados","Activos"),
Casos_Nuevos=c(cn,dn,rn,an),
Porcentaje=c(100,round(dn/cn*100,1),round(rn/cn*100,1),round(an/cn*100,1)))

data.frame(cn_sc)
```

### Casos acumulados (sc) { -}

```{r graf_sc_ca}
highchart(type = "stock") %>% 
  hc_add_series(serie_sc$Total_Confirmados , type = "line",name="Total Confirmados",color='#FCC119') %>% 
  hc_add_series(serie_sc$Total_Decesos , type = "line",name="Total Decesos",color='#F306BC') %>% 
  hc_add_series(serie_sc$Total_Recuperados , type = "line",name="Total Recuperados",color='#4EF151') %>% 
  hc_add_series(serie_sc$Total_Activos , type = "line",name="Total Activos",color='#F14B34') %>% 
  hc_title(text="Santa cruz: Casos Acumulados") %>% 
  hc_add_theme(hc_theme_darkunica())


```

```{r tabla_sc_ca}
tabla_santacruz=bd_dep[[8]] %>% 
  dplyr::summarise(Confirmados=sum(Confirmados),
                   Decesos=sum(Decesos),
                   Recuperados=sum(Recuperados),
                   Activos=sum(Activos))
tabla_santacruz=list(tabla_santacruz)

tabla_santacruz=list(Tipo=c("Confirmados","Decesos","Recuperados","Activos"),
                   Casos_Acumulados=c(tabla_santacruz[[1]]$Confirmados,tabla_santacruz[[1]]$Decesos,tabla_santacruz[[1]]$Recuperados,tabla_santacruz[[1]]$Activos),
                   Porcentaje=c(100,
                                round(tabla_santacruz[[1]]$Decesos/tabla_santacruz[[1]]$Confirmados*100,1),
                                round(tabla_santacruz[[1]]$Recuperados/tabla_santacruz[[1]]$Confirmados*100,1),
                                round(tabla_santacruz[[1]]$Activos/tabla_santacruz[[1]]$Confirmados*100,1)))
data.frame(tabla_santacruz)

```

## Tarija (tj) {.tabset -}

### Casos nuevos (tj){ -}


```{r graf_tj_cn}
serie_tj=xts(x=bd[["Tarija"]][3:10] ,order.by = bd[["Tarija"]]$Fecha)

highchart(type = "stock") %>% 
  hc_add_series(serie_tj$Confirmados , type = "line",name="Confirmados",color='#FCC119') %>% 
  hc_add_series(serie_tj$Decesos , type = "line",name="Decesos",color='#F306BC') %>% 
  hc_add_series(serie_tj$Recuperados , type = "line",name="Recuperados",color='#4EF151') %>% 
  hc_title(text="Tarija: Casos Nuevos") %>% 
  hc_add_theme(hc_theme_darkunica())

```

```{r tabla_tj_cn}
cn=bd[["Tarija"]]$Confirmados[length(bd[["Tarija"]]$Confirmados)]
dn=bd[["Tarija"]]$Decesos[length(bd[["Tarija"]]$Decesos)]
rn=bd[["Tarija"]]$Recuperados[length(bd[["Tarija"]]$Recuperados)]
an=bd[["Tarija"]]$Activos[length(bd[["Tarija"]]$Activos)]

cn_tj=list(Tipo=c("Confirmados","Decesos","Recuperados","Activos"),
Casos_Nuevos=c(cn,dn,rn,an),
Porcentaje=c(100,round(dn/cn*100,1),round(rn/cn*100,1),round(an/cn*100,1)))

data.frame(cn_tj)
```

### Casos acumulados (tj) { -}

```{r graf_tj_ca}
highchart(type = "stock") %>% 
  hc_add_series(serie_tj$Total_Confirmados , type = "line",name="Total Confirmados",color='#FCC119') %>% 
  hc_add_series(serie_tj$Total_Decesos , type = "line",name="Total Decesos",color='#F306BC') %>% 
  hc_add_series(serie_tj$Total_Recuperados , type = "line",name="Total Recuperados",color='#4EF151') %>% 
  hc_add_series(serie_tj$Total_Activos , type = "line",name="Total Activos",color='#F14B34') %>% 
  hc_title(text="Tarija: Casos Acumulados") %>% 
  hc_add_theme(hc_theme_darkunica())


```

```{r tabla_tj_ca}
tabla_tarija=bd_dep[[9]] %>% 
  dplyr::summarise(Confirmados=sum(Confirmados),
                   Decesos=sum(Decesos),
                   Recuperados=sum(Recuperados),
                   Activos=sum(Activos))
tabla_tarija=list(tabla_tarija)

tabla_tarija=list(Tipo=c("Confirmados","Decesos","Recuperados","Activos"),
                   Casos_Acumulados=c(tabla_tarija[[1]]$Confirmados,tabla_tarija[[1]]$Decesos,tabla_tarija[[1]]$Recuperados,tabla_tarija[[1]]$Activos),
                   Porcentaje=c(100,
                                round(tabla_tarija[[1]]$Decesos/tabla_tarija[[1]]$Confirmados*100,1),
                                round(tabla_tarija[[1]]$Recuperados/tabla_tarija[[1]]$Confirmados*100,1),
                                round(tabla_tarija[[1]]$Activos/tabla_tarija[[1]]$Confirmados*100,1)))
data.frame(tabla_tarija)

```

# Tipo de casos por departamento {.tabset}

## Casos nuevos (cn) {.tabset -}

### Confirmados (cn) {-}

```{r graf_dep_conf_cn}
graf_dep=rbind(bd_dep[[1]],bd_dep[[2]],bd_dep[[3]],bd_dep[[4]],bd_dep[[5]],bd_dep[[6]],bd_dep[[7]],bd_dep[[8]],bd_dep[[9]])
graf_dep$Fecha=as.Date(graf_dep$Fecha)
graf_dep %>% hchart(type='line',hcaes(x=Fecha,y=Confirmados,group=depto)) %>% 
  hc_title(text="Departamentos: Casos Nuevos Confirmados") %>% 
  hc_add_theme(hc_theme_darkunica())


```
```{r tabla_dep_abs_cn1}
data.frame(Tipo=c("Confirmados","Decesos","Recuperados","Activos" ),
           Beni=cn_bn$Casos_Nuevos,
           Cochabamba=cn_cb$Casos_Nuevos,
           Chuquisaca=cn_ch$Casos_Nuevos,
           La_Paz=cn_lp$Casos_Nuevos,
           Oruro=cn_or$Casos_Nuevos,
           Pando=cn_pn$Casos_Nuevos,
           Potosí=cn_pt$Casos_Nuevos,
           Santa_Cruz=cn_sc$Casos_Nuevos,
           Tarija=cn_tj$Casos_Nuevos)
```

```{r tabla_dep_por_cn1}
data.frame(Tipo=c("Total Confirmados","Total Decesos","Total Recuperados","Total Activos" ),
           Pct_Beni=cn_bn$Porcentaje,
           Pct_Cochabamba=cn_cb$Porcentaje,
           Pct_Chuquisaca=cn_ch$Porcentaje,
           Pct_La_Paz=cn_lp$Porcentaje,
           Pct_Oruro=cn_or$Porcentaje,
           Pct_Pando=cn_pn$Porcentaje,
           Pct_Potosí=cn_pt$Porcentaje,
           Pct_Santa_Cruz=cn_sc$Porcentaje,
           Pct_Tarija=cn_tj$Porcentaje)
```

### Decesos (cn) {-}

```{r graf_dep_dec_cn}
graf_dep %>% hchart(type='line',hcaes(x=Fecha,y=Decesos,group=depto))%>% 
  hc_title(text="Departamentos: Casos Nuevos Decesos") %>% 
  hc_add_theme(hc_theme_darkunica())
```
```{r tabla_dep_abs_cn2}
data.frame(Tipo=c("Confirmados","Decesos","Recuperados","Activos" ),
           Beni=cn_bn$Casos_Nuevos,
           Cochabamba=cn_cb$Casos_Nuevos,
           Chuquisaca=cn_ch$Casos_Nuevos,
           La_Paz=cn_lp$Casos_Nuevos,
           Oruro=cn_or$Casos_Nuevos,
           Pando=cn_pn$Casos_Nuevos,
           Potosí=cn_pt$Casos_Nuevos,
           Santa_Cruz=cn_sc$Casos_Nuevos,
           Tarija=cn_tj$Casos_Nuevos)
```

```{r tabla_dep_por_cn2}
data.frame(Tipo=c("Total Confirmados","Total Decesos","Total Recuperados","Total Activos" ),
           Pct_Beni=cn_bn$Porcentaje,
           Pct_Cochabamba=cn_cb$Porcentaje,
           Pct_Chuquisaca=cn_ch$Porcentaje,
           Pct_La_Paz=cn_lp$Porcentaje,
           Pct_Oruro=cn_or$Porcentaje,
           Pct_Pando=cn_pn$Porcentaje,
           Pct_Potosí=cn_pt$Porcentaje,
           Pct_Santa_Cruz=cn_sc$Porcentaje,
           Pct_Tarija=cn_tj$Porcentaje)
```

### Recuperados (cn) {-}

```{r graf_dep_rec_cn}
graf_dep %>% hchart(type='line',hcaes(x=Fecha,y=Recuperados,group=depto))%>% 
  hc_title(text="Departamentos: Casos Nuevos Recuperados") %>% 
  hc_add_theme(hc_theme_darkunica())

```
```{r tabla_dep_abs_cn3}
data.frame(Tipo=c("Confirmados","Decesos","Recuperados","Activos" ),
           Beni=cn_bn$Casos_Nuevos,
           Cochabamba=cn_cb$Casos_Nuevos,
           Chuquisaca=cn_ch$Casos_Nuevos,
           La_Paz=cn_lp$Casos_Nuevos,
           Oruro=cn_or$Casos_Nuevos,
           Pando=cn_pn$Casos_Nuevos,
           Potosí=cn_pt$Casos_Nuevos,
           Santa_Cruz=cn_sc$Casos_Nuevos,
           Tarija=cn_tj$Casos_Nuevos)
```

```{r tabla_dep_por_cn3}
data.frame(Tipo=c("Total Confirmados","Total Decesos","Total Recuperados","Total Activos" ),
           Pct_Beni=cn_bn$Porcentaje,
           Pct_Cochabamba=cn_cb$Porcentaje,
           Pct_Chuquisaca=cn_ch$Porcentaje,
           Pct_La_Paz=cn_lp$Porcentaje,
           Pct_Oruro=cn_or$Porcentaje,
           Pct_Pando=cn_pn$Porcentaje,
           Pct_Potosí=cn_pt$Porcentaje,
           Pct_Santa_Cruz=cn_sc$Porcentaje,
           Pct_Tarija=cn_tj$Porcentaje)
```

## Casos acumulados (ca) {.tabset -}

### Confirmados (ca) {-}
```{r graf_dep_conf_ca}
graf_dep %>% hchart(type='line',hcaes(x=Fecha,y=Total_Confirmados,group=depto))%>% 
  hc_title(text="Departamentos: Casos Acumulados Confirmados") %>% 
  hc_add_theme(hc_theme_darkunica())

```

```{r tabla_dep_abs_ca1}
data.frame(Tipo=c("Confirmados","Decesos","Recuperados","Activos" ),
           Beni=tabla_beni$Casos_Acumulados,
           Cochabamba=tabla_cochabamba$Casos_Acumulados,
           Chuquisaca=tabla_chuquisaca$Casos_Acumulados,
           La_Paz=tabla_lapaz$Casos_Acumulados,
           Oruro=tabla_oruro$Casos_Acumulados,
           Pando=tabla_pando$Casos_Acumulados,
           Potosí=tabla_potosi$Casos_Acumulados,
           Santa_Cruz=tabla_santacruz$Casos_Acumulados,
           Tarija=tabla_tarija$Casos_Acumulados)
```

```{r tabla_dep_por_ca1}
data.frame(Tipo=c("Total Confirmados","Total Decesos","Total Recuperados","Total Activos" ),
           Pct_Beni=tabla_beni$Porcentaje,
           Pct_Cochabamba=tabla_cochabamba$Porcentaje,
           Pct_Chuquisaca=tabla_chuquisaca$Porcentaje,
           Pct_La_Paz=tabla_lapaz$Porcentaje,
           Pct_Oruro=tabla_oruro$Porcentaje,
           Pct_Pando=tabla_pando$Porcentaje,
           Pct_Potosí=tabla_potosi$Porcentaje,
           Pct_Santa_Cruz=tabla_santacruz$Porcentaje,
           Pct_Tarija=tabla_tarija$Porcentaje)
```


### Decesos (ca) {-}

```{r graf_dep_dec_ca}
graf_dep %>% hchart(type='line',hcaes(x=Fecha,y=Total_Decesos,group=depto))%>% 
  hc_title(text="Departamentos: Casos Acumulados Decesos") %>% 
  hc_add_theme(hc_theme_darkunica())

```

```{r tabla_dep_abs_ca2}
data.frame(Tipo=c("Confirmados","Decesos","Recuperados","Activos" ),
           Beni=tabla_beni$Casos_Acumulados,
           Cochabamba=tabla_cochabamba$Casos_Acumulados,
           Chuquisaca=tabla_chuquisaca$Casos_Acumulados,
           La_Paz=tabla_lapaz$Casos_Acumulados,
           Oruro=tabla_oruro$Casos_Acumulados,
           Pando=tabla_pando$Casos_Acumulados,
           Potosí=tabla_potosi$Casos_Acumulados,
           Santa_Cruz=tabla_santacruz$Casos_Acumulados,
           Tarija=tabla_tarija$Casos_Acumulados)
```

```{r tabla_dep_por_ca2}
data.frame(Tipo=c("Total Confirmados","Total Decesos","Total Recuperados","Total Activos" ),
           Pct_Beni=tabla_beni$Porcentaje,
           Pct_Cochabamba=tabla_cochabamba$Porcentaje,
           Pct_Chuquisaca=tabla_chuquisaca$Porcentaje,
           Pct_La_Paz=tabla_lapaz$Porcentaje,
           Pct_Oruro=tabla_oruro$Porcentaje,
           Pct_Pando=tabla_pando$Porcentaje,
           Pct_Potosí=tabla_potosi$Porcentaje,
           Pct_Santa_Cruz=tabla_santacruz$Porcentaje,
           Pct_Tarija=tabla_tarija$Porcentaje)
```

### Recuperados (ca) {-}

```{r graf_dep_rec_ca}
graf_dep %>% hchart(type='line',hcaes(x=Fecha,y=Total_Recuperados,group=depto))%>% 
  hc_title(text="Departamentos: Casos Acumulados Recuperados") %>% 
  hc_add_theme(hc_theme_darkunica())

```

```{r tabla_dep_abs_ca3}
data.frame(Tipo=c("Confirmados","Decesos","Recuperados","Activos" ),
           Beni=tabla_beni$Casos_Acumulados,
           Cochabamba=tabla_cochabamba$Casos_Acumulados,
           Chuquisaca=tabla_chuquisaca$Casos_Acumulados,
           La_Paz=tabla_lapaz$Casos_Acumulados,
           Oruro=tabla_oruro$Casos_Acumulados,
           Pando=tabla_pando$Casos_Acumulados,
           Potosí=tabla_potosi$Casos_Acumulados,
           Santa_Cruz=tabla_santacruz$Casos_Acumulados,
           Tarija=tabla_tarija$Casos_Acumulados)
```

```{r tabla_dep_por_ca3}
data.frame(Tipo=c("Total Confirmados","Total Decesos","Total Recuperados","Total Activos" ),
           Pct_Beni=tabla_beni$Porcentaje,
           Pct_Cochabamba=tabla_cochabamba$Porcentaje,
           Pct_Chuquisaca=tabla_chuquisaca$Porcentaje,
           Pct_La_Paz=tabla_lapaz$Porcentaje,
           Pct_Oruro=tabla_oruro$Porcentaje,
           Pct_Pando=tabla_pando$Porcentaje,
           Pct_Potosí=tabla_potosi$Porcentaje,
           Pct_Santa_Cruz=tabla_santacruz$Porcentaje,
           Pct_Tarija=tabla_tarija$Porcentaje)
```

### Activos (ca) {-}

```{r graf_dep_act_ca}
graf_dep %>% hchart(type='line',hcaes(x=Fecha,y=Total_Activos,group=depto)) %>% 
  hc_title(text="Departamentos: Casos Acumulados Activos") %>% 
  hc_add_theme(hc_theme_darkunica())

```

```{r tabla_dep_abs_ca4}
data.frame(Tipo=c("Confirmados","Decesos","Recuperados","Activos" ),
           Beni=tabla_beni$Casos_Acumulados,
           Cochabamba=tabla_cochabamba$Casos_Acumulados,
           Chuquisaca=tabla_chuquisaca$Casos_Acumulados,
           La_Paz=tabla_lapaz$Casos_Acumulados,
           Oruro=tabla_oruro$Casos_Acumulados,
           Pando=tabla_pando$Casos_Acumulados,
           Potosí=tabla_potosi$Casos_Acumulados,
           Santa_Cruz=tabla_santacruz$Casos_Acumulados,
           Tarija=tabla_tarija$Casos_Acumulados)
```

```{r tabla_dep_por_ca4}
data.frame(Tipo=c("Total Confirmados","Total Decesos","Total Recuperados","Total Activos" ),
           Pct_Beni=tabla_beni$Porcentaje,
           Pct_Cochabamba=tabla_cochabamba$Porcentaje,
           Pct_Chuquisaca=tabla_chuquisaca$Porcentaje,
           Pct_La_Paz=tabla_lapaz$Porcentaje,
           Pct_Oruro=tabla_oruro$Porcentaje,
           Pct_Pando=tabla_pando$Porcentaje,
           Pct_Potosí=tabla_potosi$Porcentaje,
           Pct_Santa_Cruz=tabla_santacruz$Porcentaje,
           Pct_Tarija=tabla_tarija$Porcentaje)
```

